---
title: "Problem Set 3"
df_print: pdf_document
output: pdf_document
---
**Maria Jose Medellín (202122960), Juan Camilo Bejarano (202121927) & Rafael Sánchez (202123676)**

*R version 4.3.1 (2023-06-16 ucrt)*

Link al repositorio: https://github.com/rafael-s-t/Problem-set-3.git

### Configuración inicial
```{r, eval=T, message = F, warning=F}
## Set Up inicial
rm(list=ls())

##Cargar los paquetes y librerías necesarias
require(pacman)
p_load(tidyverse,rio,data.table,stringr,ggplot2, tinytex)
```

# Punto 1: Bucle
### 1.1. Lista de archivos en input
```{r, eval=T, message = F, warning=F}
##Obtener la lista de archivos en input
rutas <- list.files("input" , recursive=T , full.names=T)
```
El objeto *rutas* almacena el vector de nombre de cada archivo dentro de la carpeta *input*. Cada archivo contiene la ruta de su ubicación. 


### 1.2. Importar archivos
```{r, eval=T, message = F, warning=F, error=F}
## Extraer las rutas
rutas_resto <- str_subset(string = rutas, pattern = "Resto - Ca")

## Cargar en lista
lista_resto <- vector("list", length = length(rutas_resto))

## Loop para cargar cada archivo
for (i in seq_along(rutas_resto)) {
  lista_resto[[i]] <- import(file = rutas_resto[i])
  lista_resto[[i]]$path <- rutas_resto[i]
  lista_resto[[i]]$year <- str_sub(rutas_resto[i], start = 7, end = 10)
}
```
A cada dataframe se añade una variable que permite identificar el año al que pertenece el archivo.


### 1.3. Combinar conjunto de datos
```{r, eval=T, message = F, warning=F}
##Eliminar el elemento número 36 de la lista
lista_resto[[36]] <- NULL

# Combinar la lista en un solo data frame
cg <- rbindlist(l=lista_resto , use.names=T , fill=T)
```

Nuevo data frame que contiene todos los anteriores es *cg*

# Punto 2: Visualizaciones
### Gráfica 1
```{r,echo=F, eval=T, warning=F}
##Importar archivo
db=import ("input/2019/Agosto.csv/Cabecera - Características generales (Personas).csv")

##Crear grafico de dispersion con tema, titulo y nombre en los ejes
db %>%
  ggplot(aes(x = P6040, y = ESC, color = factor(P6020))) +  # Usamos color para diferenciar por género
  geom_point() +  
  labs(title = "Años cumplidos y años de educación, diferenciado por género",
       x = "Años cumplidos",
       y = "Años de educación",
       color = "Género") +  # Etiqueta para la leyenda de color
  scale_color_manual(values = c("aquamarine", "darkorchid1"), labels = c("Hombre", "Mujer")) +  
  theme_gray()
```


### Gráfica 2
```{r,echo=F, eval=T, warning=F}
##Importar archivo
db %>%
  ggplot(aes(x = factor(P6020), fill = factor(P6160))) +  # Usamos fill para diferenciar por saber/no saber leer y escribir
  geom_bar(position = "dodge") +
  labs(title = "Personas que saben o no leer y escribir, diferenciado por género",
       x = "Género",
       y = "Cantidad",
       fill = "Sabe Leer y Escribir") +  
  scale_x_discrete(labels = c("Hombre", "Mujer")) +  
  scale_fill_manual(values = c("darkolivegreen1", "darkred"), labels = c("Sabe", "No Sabe")) +  
  theme_minimal()
```

